

## HABILIDADES PROFESIONALES

Ingles - Intermedio HTML CSS3 Javascript Responsive Design UX Design API's jQuery Layout design Frameworks

Marvel Sketch / Figma Photoshop

## HABILIDADES PERSONALES

Creativa
Confiable y Profesional
Autodidacta
Organizada
Trabajo en Equipo
Rápido Aprendizaje
Motivada
Innovadora

#### **PREMIOS**



Premio por Trabajo en Equipo.



Premio por mejorar en un Sprint.

#### CONTACTO

Cel.: 967 271 321

felixtasaycorosario@gmail.com W: https://rosariofelix.github.io/porta folio-rosarioFelix/

### SOCIAL

fb Rosario Félix in Rosario Felix Tasayco

# ROSARIO FÉLIX TASAYCO

UX DESIGNER & DEVELOPER

# **PERFIL**

Egresada de desarrollo web con enfoque en Experiencia de Usuario (UX) en Laboratoria con mucha ambiciones. Excelente con la metodología Agile, trabajando en equipo, autodidacta, hábil para resolver problemas y muy apasionada en el trabajo,

#### **EXPERIENCIA LABORAL**

ONPF

Asistente de Proyecto | Abr 2016 - Jun 2016

- Velar por la transparencia de la Elecciones Presidenciales.
- Informar e Interactuar con los miembros de mesa y votantes sobre el voto electrónico.
- Reunir información sobre la experiencia del usuario con el voto electrónico.

#### CHARLIE FOXTROX SAC

Asistente Contable | Jul 2016 - Ene 2017

- Apovo en libros Electrónicos.
- Elaboración de Planillas.
- Inventarios.
- Arqueo de Caja.
- Manejo de documentos SUNAT

# EDUCACIÓN

UX DESIGN & DEVELOPER Laboratoria | 2017 - 2017 Bootcamp

# CURSOS

LOGARITMOS C++ U. Nacional de Ingenieria | Marzo 2017

PROGRAMACIÓN Platzi | Enero 2017

# **AYUDA SOCIAL**

GRUPO CARIDAD

Cuidado de animales Abandonados | 2016

OASIS VET

Temporales para animales | 2016